臺灣高等法院臺南分院刑事判決　　　　　　九十二年度上易字第一六三號　 Ｇ
　　　上　訴　人
　　　即　被　告　乙　○　○
右上訴人因竊盜案件，不服臺灣臺南地方法院九十二年度易字第三四五號中華民國九
十二年十月十三日第一審判決（起訴案號：臺灣臺南地方法院檢察署九十二年度偵字
第一六八五號，併案審理：台灣台南地方法檢察署九十二年度偵字第四二五九號、第
二八一三號、第四八一二號），提起上訴，被告就犯罪事實為有罪之陳述，本院裁定
進行簡式審判程序，判決如左：
      主      文
上訴駁回。
      事      實
一、乙○○曾於民國八十六年間犯恐嚇罪，經台灣台南地方法院判處有期徒刑四月，
    乙○○不服提起上訴，復經本院判決駁回上訴而告確定，並於八十八年一月十一
    日易科罰金執行完畢。猶不知悔改，於九十一年一月二十五日十四時十分許，持
    螺絲起子一支，無故侵入台南市○○路○段十一號商店，竊取邱清泉所有財物未
    遂，涉犯加重竊盜罪，由台灣台南地方法院檢察署檢察官偵查起訴，經台灣台南
    地方法院以九十一年度易字第三三九號審理期間，竟另行起意，復基於意圖為自
    己不法所有之概括犯意，連續：(1)於九十一年八月二十三日一時許，夜間侵入台
    南縣永康市○○○街八號甲○○之住宅，竊取甲○○所有之「一九八八年韓國奧
    運金郵票」全集三十六張、「世界珍稀動物黃金郵票」全集五十張、「世界珍稀
    動物黃金鈔票」二十四張、「蛇年黃金郵票」集十二張、「金銀魚類鈔票」集二
    十四張、布希總統就職金銀幣各一枚及小金飾五只，共計約值新台幣（下同）十
    九萬二千元。(2)於九十一年八月二十九日十七時五十分許，利用台南市○區○○
    路八十五號大門未關之際，侵入竊取李建德所有價值五萬五千元之筆記型電腦一
    台（無故侵入住宅部分未據告訴）。(3)於九十二年二月十日十九時四十五分許，
    持其所有客觀上足為兇器之長約二十公分鐵製老虎鉗一支，踰越台南縣永康市○
    ○○街七十六號住屋牆垣後毀壞構成後門之一部之門鎖，夜間侵入上址張嘉芳之
    住宅，竊取張嘉芳所有之現金八千三百六十五元。(4)於九十二年二月十四日十一
    時三十分許，持上開老虎鉗子一支，毀壞台南縣永康市○○○街三巷十二弄二號
    構成門之一部之門鎖，進入上址竊取王玟琇所有之現金一萬元（無故侵入住宅部
    分未據告訴）。(5)於九十二年二月二十二日十九時十分許，持其所有客觀上足為
    兇器上開老虎鉗及長約三十公分之鐵製平口起子各一支，毀壞台南市○區○○街
    一七五巷三十六號構成門之一部之門鎖，夜間侵入上址陳銘凱之住宅，竊取陳銘
    凱所有之摩托羅拉行動電話一支、諾基亞牌手機充電器一只、現金二千七百七十
    一元。嗣分別於九十一年十一月七日、九十二年三月十九日經台南縣警察局永康
    分局及九十二年二月二十二日、九十二年二月二十三日經台南市警察局第一分局
    查獲，並扣得乙○○所有且供犯罪所用之上開鉗子、起子各一支，手套一雙及起
    出摩托羅拉行動電話一支、諾基亞牌手機充電器一只、現金二千七百七十一元（
    均發還陳銘凱）暨「世界珍稀動物黃金郵票」九張、「一九八八年韓國奧運金郵
    票」十九張（均發還甲○○）等贓物。
二、案經台南縣警察局永康分局報請台灣台南地方法院檢察署檢察官偵查起訴暨台南
    市警察局第一分局報請該署檢察官移送併案審理。
      理      由
一、右揭事實，業據上訴人即被告乙○○本院審理時供認不諱，核與被害人甲○○、
    李建德、張嘉芳、王玟琇、陳銘凱分於警訊指述情節相符，又經警在張嘉芳、甲
    ○○、李建德住處內所採得之指紋，送請內政部警政署刑事警察局鑑定比對結果
    ，與被告之指紋相合，並有內政部警政署刑事警察局竊盜現場留存指紋鑑驗書
    三紙（見永康分局一二五六號、二六四二九號警卷、第一分局三七五號警卷）、
    照片二十四張、甲○○、陳銘凱贓物認領保管單各一紙及老虎鉗、起子各一支扣
    案可佐。被告自白與事實相符，事證明確，其犯行堪以認定，應依法論科。
二、按長約二十公分鐵製老虎鉗、長約三十公分之鐵製平口起子對人之生命身體之安
    全，易生危險，客觀上足為兇器之使用甚明。又按刑法上之連續犯，除客觀上須
    具備連續數行為而犯同一性質之罪名外，在主觀上尤須具備概括之犯意，故行為
    人就某種法益，雖反覆為數次之侵害，而後之行為係另行起意者，無論其所侵害
    之法益是否相同，不得認為連續犯，最高法院二十四年上字第二八六一號判例參
    照。被告自承於九十一年一月二十五日十四時十分許，持螺絲起子一支無故侵入
    台南市○○路○段十一號商店，竊取邱清泉所有財物未遂，涉犯加重竊盜罪，由
    台灣台南地方法院檢察署檢察官偵查起訴，經本院以九十一年度易字第三三九號
    審理期間，始另行起意為事實欄所述之竊盜犯行，業據供明在卷（見本院卷第七
    十五頁）。則本院九十一年度易字第三三九號審理之竊盜案與本件即無連續犯關
    係，本院對被告此次竊盜犯行自應另行審理，併予敘明。
三、核被告乙○○意圖為自己不法之所有竊取甲○○財物部分，所為係犯刑法第三百
    二十一條第一項第一款夜間侵入住宅竊盜罪；竊取李建德財物部分，所為係犯刑
    法第三百二十條第一項竊盜罪；竊取張嘉芳財物部分，所為係犯刑法第三百二十
    一條第一項第一款、第二款、第三款攜帶兇器，毀越門扇、牆垣、於夜間侵入住
    宅竊盜罪；竊取王玟琇財物部分，所為係犯刑法第三百二十一條第一項第二款、
    第三款攜帶兇器，毀越門扇竊盜罪；竊取陳銘凱財物部分，所為係犯刑法第三百
    二十一條第一項第一款、第二款、第三款攜帶兇器，毀壞門扇、於夜間侵入住宅
    竊盜罪。被告先後五次竊盜犯行，時間緊接，手法相同，且係犯構成要件相同之
    罪名，顯係基於概括犯意反覆而為，應依刑法第五十六條連續犯之規定，依情節
    較重之攜帶兇器，毀越門扇、牆垣，於夜間侵入住宅竊盜一罪論處，並依法加重
    其刑。檢察官移送併案之被告竊取李建德、張嘉芳、王玟琇、陳銘凱財物犯行，
    與檢察官起訴竊取甲○○財物並論罪部分，具有連續之關係，屬裁判上一罪之同
    一案件，為起訴效力所及，本院自得依法一併加以審理。又被告曾於民國八十六
    年間犯恐嚇罪，經台灣台南地方法院判處有期徒刑四月，被告不服提起上訴，復
    經本院判決駁回上訴而告確定，並於八十八年一月十一日易科罰金執行完畢，有
    台灣台南地方法院檢察署刑案查註紀錄表及台灣高等法院被告全國前案紀錄表存
    卷可按，其受有期徒刑之執行完畢後五年以內再犯本件有期徒刑以上之罪，應依
    刑法第四十七條累犯規定遞加重其刑。
四、原審以上訴人即被告罪證明確，因予適用刑事訴訟法第二百七十三條之一第一項
    、第二百九十九條第一項前段，刑法第五十六條、第三百二十一條第一項第一款
    、第二款、第三款、第四十七條、第三十八條第一項第二款之規定，並審酌被告
    正值壯年，不思以己力謀生，竟意圖不勞而獲，侵入他人住處行竊，影響住居安
    全，竊取之次數非少，所生危害甚鉅，就其品性、生活狀況、智識程度，犯罪後
    坦承犯行態度等一切情狀，量處有期徒刑一年，以示懲儆。並敘明扣案之老虎鉗
    、起子各一支，係被告所有且供本件犯罪所用之物，業據被告供明在卷，並依刑
    法第三十八條第一項第二款宣告沒收。扣案之手套一雙並無證據證明係被告所有
    ，且供犯罪所用之物（如戴手套即未能在竊盜場採得被告指紋），故不為沒收之
    諭知。本院經核原判決認事用法俱無不合，量刑亦稱妥適，被告上訴意旨以其有
    病有時很衝動，很難控制，請從輕量刑云云，指摘原判決不當，並無可取，為無
    理由，應予駁回。
五、公訴人另以被告前犯有多次竊盜罪，再為本件竊盜犯行，認有犯罪習慣，僅借刑
    之執行，不足以根絕其惡性，乃對被告具體求刑宣告於刑之執行前令入勞動處所
    施以強制工作云云。惟查被告前曾於十五年前因失眠症狀在署立台南醫院精神科
    門診接受治療，又於八十年間曾有嗎啡的濫用史，且因未遵從醫師囑付濫用鎮定
    劑，此藥物濫用合併失眠個案，顯示被告合作動機缺乏，做事衝動不求好，自我
    情緒控制不佳，其職場功能不穩定，偷竊行為對被告而言是種酬嘗作用。被告於
    行為時的精神狀況雖未達精神耗弱程度，惟建議被告應接受精神治療，有行政院
    衛生署台南醫院九十二年八月八日九十二南醫字第九二０００四八八號函及精神
    測驗報告一紙可參（見原審卷第五十五、五十六頁）。則被告所為竊盜行為，係
    因精神狀況之功能不佳所致，與一般竊盜犯罪習慣有別，其應自行前往醫院為精
    神狀況之治療以求改進，尚無施以強制工作必要。又台灣台南地方法院檢察署九
    十二年度偵字第三四六二號併案意旨略以：被告乙○○於九十一年四月十三日零
    時四十五分許，夜間侵入被害人郭金澐所有台南市○○街三十八號「良美食坊」
    之有人居住之建築物內，竊取店內硬幣三百元，得手後逃逸，因認被告涉有刑法
    第三百二十一條第一項第一款竊盜罪等語。訊據被告對上開犯罪事實，固供認不
    諱，惟辯稱：伊於九十一年二月十日曾為偷竊行為，該次竊盜之後，續為此次九
    十一年四月十三日竊取郭金澐財物。而九十一年二月十日所為之竊盜行為，已經
    台灣台南地方法院於九十一年八月五日以九十一年度易字第七七一號判處有期徒
    刑三月確定等詞。按連續數行為而犯同一之罪名者，以一罪論，刑法第五十六條
    定有明文。又案件曾經判決確定者，應為免訴之判決或不起訴處分，刑事訴訟法
    第三百零二條第一款、第二百五十二條第一款分別定有明文。然此係指同一案件
    ，經法院為實體上之確定判決，該被告應否受刑事制裁，即因前次判決而確定，
    不能更為其他有罪或無罪之實體上裁判。此項原則，關於實質上一罪或裁判上一
    罪，其一部事實已經判決確定者，對於構成一罪之其他部分，均應適用，此種情
    形，係因審判不可分之關係，在審理事實之法院，對於全部犯罪事實，按照刑事
    訴訟法第二百六十七條規定本應予以審判，故其確定判決之既判力，亦自應及於
    全部之犯罪事實，若在最後審理事實法院宣示判決後，始行發生之事實，既非該
    法院所得審判，即為該案判決之既判力所不能及，有最高法院三十二年度上字第
    二五七八號判例參照。經查：被告於九十一年二月十日十四時許，在台南市○○
    路○段二三巷五號「永雅旅社」竊取江淑美皮包一只（內有現金六千四百元、江
    淑美身分證、離婚證書、掛號證、戶口名簿影本、印章、郵局存簿、金融卡、行
    動電話等物），經台灣台南地方法院於九十一年八月五日以九十一年度易字第七
    七一號判處有期徒刑三月確定，有該判決在卷可參（見原審卷第十三頁）。再檢
    察官上開併案之被告竊盜犯行，與台灣台南地方法院九十一年度易字第七七一號
    判處被告有期徒刑三月確定之竊盜案件，其時間緊接，手法相同，係犯構成要件
    相同之罪名，且在該判決前所犯，顯係基於概括犯意而為，依刑法第五十六條連
    續犯之規定，自為該判決效力所及，即難認與本件有連續犯之關係，應退由檢察
    官另行處理，均併予敘明。
據上論結，應依刑事訴訟法第三百六十八條，判決如主文。
本案經檢察官王碧霞到庭執行職務。
中    華    民    國      九十三      年      一      月      二十      日
                                  臺灣高等法院臺南分院刑事第四庭
                                      審判長法官  鄭    文    肅
                                            法官  陳    珍    如
                                            法官  高    明    發
右正本證明與原本無異。
不得上訴。
                                      法院書記官  陳    淑    貞
中    華    民    國      九十三      年      一      月     二十       日
附錄本案論罪科刑法條全文：
刑法第三百二十一條：
犯竊盜罪而有左列情形之一者，處六月以上五年以下有期徒刑：
一  於夜間侵入住宅或有人居住之建築物、船艦，或隱匿其內而犯之者。
二  毀越門扇、牆垣或其他安全設備而犯之者。
三  攜帶兇器而犯之者。
四  結夥三人以上而犯之者。
五  乘火災、水災或其他災害之際而犯之者。
六  在車站或埠頭而犯之者。
前項之未遂罰之。
刑法第三百二十條：
意圖為自己或第三人不法之所有，而竊取他人之動產者，為竊盜罪，處五年以下有期
徒刑、拘役或五百元以下罰金。
意圖為自己或第三人不法之利益，而竊佔他人之不動產者，依前項之規定處斷。
前二項之未遂犯罰之。
